【裁判字號】    94,訴,3683
【裁判日期】    950217
【裁判案由】    毒品危害防制條例
【裁判全文】
臺灣高雄地方法院刑事判決              94年度訴字第3683號
公  訴  人  臺灣高雄地方法院檢察署檢察官
被      告  乙○○
上列被告因違反毒品危害防制條例案件，經檢察官提起公訴（94
年度毒偵字第7089號）及移送併辦（94年度毒偵字第9101號），
被告於本院準備程序中就被訴事實為有罪之陳述，經詢問當事人
意見，合議庭裁定由受命法官依簡式審判程序獨任審理，本院判
決如下：
    主  文
乙○○連續施用第一級毒品，累犯，處有期徒刑壹年，扣案之海
洛因貳包（合計淨重零點貳公克，空包裝重零點肆貳公克）沒收
銷燬之。
    事  實
一、乙○○曾因違反肅清煙毒條例（施用第一級毒品海洛因）案
    件，經法院判處有期徒刑3 年2 月確定，於民國89年1 月21
    日假釋，並於90年6 月10日假釋期滿未經撤銷，視為執行完
    畢。復因施用毒品案件，經本院裁定送觀察、勒戒後，認有
    繼續施用毒品之傾向，令入戒治處所施以強制戒治，於92年
    5 月16日停止戒治釋放並付保護管束，於同年11月4 日保護
    管束期滿未經撤銷，視為執行完畢。詎仍不知悔改，於強制
    戒治執行完畢釋放後5 年內，復基於施用第一級毒品海洛因
    之概括犯意，先後於94年8 月4 日某時、同年10月18日20時
    許、同年10月21日12時許回溯24小時內之某時，連續在其位
    於高雄市○○區○○路181 巷6 弄11號之住處，以針筒注射
    之方式施用第一級毒品海洛因各1 次。嗣於94年8 月5 日13
    時40分許，在高雄縣鳳山市○○路與光復路口為警查獲，並
    扣得其所有海洛因1 包（淨重0.08公克，空包裝重0.24公克
    ）；又於94年10月21日10時30分許，在高雄市○○區○○路
    與輔仁路口為警查獲，並扣得其所有海洛因1 包（淨重0.12
    公克，空包裝重0.18公克）。
二、案經高雄縣政府警察局鳳山分局、高雄市政府警察局前鎮分
    局報請臺灣高雄地方法院檢察署檢察官偵查起訴及移送併辦
    。
    理  由
一、按本件被告乙○○所犯係死刑、無期徒刑、最輕本刑為3 年
    以上有期徒刑以外之罪，其於準備程序就前揭被訴事實為有
    罪之陳述，經受命法官告知簡式審判程序之旨，並聽取其與
    公訴人之意見後，本院認無不得或不宜改依簡式審判程序進
    行之情形，爰依刑事訴訟法第273 條之1 第1 項規定，裁定
    本件由受命法官獨任進行簡式審判程序，合先敘明。
二、上揭事實，業據被告於本院審理時坦承不諱，並有海洛因2
    包（淨重分別為0.08、0.12公克，空包裝重分別為0.24、0.
    18公克）在卷可稽，且被告於94年8 月5 日13時40分許及同
    年10月21日10時30分許經警查獲後所採集之尿液，經分別送
    請台灣檢驗科技股份有限公司、高雄市立凱旋醫院檢驗之結
    果，均呈嗎啡之陽性反應，有台灣檢驗科技股份有限公司94
    年8 月24日濫用藥物尿液檢驗報告、高雄市立凱旋醫院94年
    10月31日濫用藥物尿液檢驗報告各1 份及尿液採集編號對照
    表2 份在卷足憑；又上開扣得之海洛因2 包，經鑑定結果，
    均含有第一級毒品海洛因之成分，有法務部調查局94年11月
    2 日調科壹字第220021158 號、95年1 月9 日調科壹字第22
    0021884 號鑑定通知書各1 紙附卷可考，足認被告之自白與
    事實相符，本件事證明確，被告犯行洵堪認定。
三、按海洛因為毒品危害防制條例第2 條第2 項第1 款所稱之第
    一級毒品，不得施用、持有。次按，犯毒品危害防制條例第
    10條施用第一級、第二級毒品之罪者，檢察官應聲請法院裁
    定，令被告入勒戒處所觀察、勒戒，經觀察、勒戒後，檢察
    官依據勒戒處分之陳報，認受觀察、勒戒人無繼續施用毒品
    傾向者，應即釋放，並為不起訴之處分；認受觀察、勒戒人
    有繼續施用毒品之傾向者，檢察官應聲請法院裁定令入戒治
    處所強制戒治，其期間為6 個月以上，至無繼續強制戒治之
    必要為止，但最長不得逾1 年，強制戒治期滿，應即釋放，
    由檢察官為不起訴之處分。觀察、勒戒或強制戒治執行完畢
    釋放後，5 年內再犯第10條之罪者，應依一般刑事訴訟程序
    予以起訴論罪科刑，此觀諸毒品危害防制條例第20條第1 項
    、第2 項、第23條第1 項、第2 項規定自明。被告曾有如前
    所述之觀察勒戒、強制戒治前科，有臺灣高等法院被告前案
    紀錄表1 紙在卷可稽，其於強制戒治執行完畢釋放後5 年內
    ，再犯本件施用毒品案件，依前述規定自應予以起訴論罪科
    刑。是核被告所為，係犯毒品危害防制條例第10條第1 項之
    施用第一級毒品罪。其持有第一級毒品之低度行為，應為施
    用第一級毒品之高度行為所吸收，不另論罪。其先後多次施
    用第一級毒品之犯行，時間緊接，方法相同，觸犯構成要件
    相同之罪名，顯係基於概括犯意為之，為連續犯，應依刑法
    第56條之規定論以一罪，並依法加重其刑。另除被告於94年
    8 月4 日某時施用第一級毒品海洛因之犯行業經公訴人起訴
    外，其餘如犯罪事實欄所載之施用海洛因犯行（即移送併辦
    部分）雖未據起訴，然與前揭被訴犯行有裁判上一罪關係，
    已如前述，自為本件起訴效力所及，本院應併予審究，併此
    敘明。被告曾有如犯罪事實欄所示之論罪科刑前科，此有臺
    灣高等法院被告前案紀錄表1 紙在卷可參，其於有期徒刑執
    行完畢後5 年內，再犯本件有期徒刑以上之罪，為累犯，應
    依刑法第47條規定加重其刑，並依同法第70條規定遞加之。
    爰審酌被告經觀察勒戒、強制戒治及論罪科刑後，仍未能戒
    絕毒癮，顯見其戒絕毒癮之意念非堅，惟念其於犯罪後坦承
    犯行，態度良好，且施用毒品行為，乃屬對其自身健康之戕
    害行為，及其犯罪動機、目的、手段等一切情狀，量處如主
    文所示之刑，以資懲儆。
四、扣案之白色粉末2 包（淨重分別為0.08、0.12公克，空包裝
    重分別為0.24、0.18公克），經鑑定結果均含有海洛因成分
    ，前已述及，且均係被告所有供其施用之物，業據被告於警
    詢時自承在卷，而盛裝上開海洛因之空包裝袋，雖經法務部
    調查局就之與其所盛裝之第一級毒品海洛因分別鑑析其重量
    ，惟因法務部調查局一般係以傾倒之方式，將包裝袋內之第
    一級毒品海洛因倒出與包裝袋分離而稱重，必要時，輔以刮
    杓刮取袋內粉末，然無論依何種方式分離，包裝袋內均有極
    微量之第一級毒品海洛因殘留，業經法務部調查局93年3 月
    19日調科壹字第09300113060 號函釋在案，有上開函文在卷
    可考，足認前開空包裝袋2 只（重量分別為0.24、0.18公克
    ）均內含極微量第一級毒品海洛因殘留而無法析離，海洛因
    與包裝袋應整體視為毒品，依毒品危害防制條例第18條第1
    項前段規定，不論屬於犯人與否，均沒收銷燬之，至鑑驗耗
    損之毒品因已滅失，自無庸宣告沒收銷燬，併此敘明。
據上論斷，應依刑事訴訟法第273 條之1 第1 項、第284 條之1
、第299 條第1 項前段，毒品危害防制條例第10條第1 項、第18
條第1 項前段，刑法第11條、第56條、第47條，判決如主文。
本件經檢察官甲○○到庭執行職務。
中    華    民    國    95    年    2     月    17    日
                  刑事第五庭    法  官  楊筑婷
以上正本證明與原本無異。
如不服本判決，應於收受送達後10日內向本院提出上訴書狀。
中    華    民    國    95    年    2     月    20    日
                                書記官  林雯琪
附錄本判決之論罪法條：
毒品危害防制條例第10條
施用第一級毒品者，處6 月以上5 年以下有期徒刑。
施用第二級毒品者，處3 年以下有期徒刑。


司法院資訊處製作；財團法人民間司法改革基金會備份。
